【裁判字號】    91,易,2585
【裁判日期】    920124
【裁判案由】    恐嚇等
【裁判全文】
台灣台中地方法院刑事判決                        九十一年度易字第二五八五號
    公  訴  人  台灣台中地方法院檢察署檢察官
    被      告  乙○○  男  二.
右列被告因恐嚇等案件，經檢察官提起公訴（九十一年度偵字第一六０五三號），本
院判決如左：
    主  文
乙○○以加害生命、身體之事，恐嚇他人，致生危害於安全，處拘役參拾日，如易科
罰金，以參佰元折算壹日。緩刑貳年。
其餘被訴部分公訴不受理。
    事  實
一、乙○○係台中市○○區○○里○○○路三八一號「大葉學苑」社區住戶，甲○○
    則擔任該社區之管理員，乙○○於民國九十一年七月二十七日凌晨二時十分許，
    發現其停放在管理室旁之自小客車遭人刺破輪胎而向甲○○詢問時，甲○○回以
    沒有看見，乙○○以甲○○有故意不告知實情且語氣不佳為由，在上開社區管理
    室內與甲○○發生爭執，乙○○即基於恐嚇之故意，對甲○○稱以：「下班時要
    你一隻腳一隻手」、「要打死你」等加害人生命、身體之事，及持該管理室內名
    牌作勢欲毆打甲○○而恐嚇之，致生危害於其安全。
二、案經被害人甲○○訴請台中市警察局第四分局報請台灣台中地方法院檢察署檢察
    官偵查起訴。
    理  由
甲、有罪部分：
一、訊據被告乙○○對於右揭犯罪事實，已於警詢時及偵審中均坦承不諱，核與告訴
    人甲○○指訴之情節相符，並經證人即當時在現場目擊之證人歐永信於警詢時、
    偵查中均陳述無訛，自堪認被告之自白與事實相符。是本案事證已臻明確，被告
    上開犯行，洵堪認定。
二、查被告對告訴人甲○○上開恐嚇之言詞、行為，均屬加害人生命、身體之事，且
    已致生危害於告訴人甲○○之安全，核其所為，係犯刑法第三百零五條之恐嚇危
    害安全罪。爰審酌被告並無前科，有台灣高等法院被告全國前案紀錄表、台灣台
    中地方法院檢察署刑案資料查註紀錄表各一份可查，素行尚佳，犯後復已與告訴
    人和解而如數賠償其所受損害，業經告訴人陳明在卷，且表示願意原諒其上開犯
    行，及有和解書一份在卷可憑，犯後態度良好，及其犯罪情節、手段、動機等一
    切情狀，量處如主文所示之刑，並諭知易科罰金之折算標準，以示懲儆。末查，
    被告前未曾受有期徒刑以上刑之宣告，有台灣高等法院被告全國前案紀錄表、台
    灣台中地方法院檢察署刑案資料查註紀錄表各一份可考，被告因一時失慮致罹刑
    章，犯後復已與告訴人達成和解並賠償損害如前述，其經此偵審程序之教訓，當
    知所警惕，信無再犯之虞，本院以為所宣告之刑以暫不執行為適當，爰併宣告緩
    刑二年，以啟自新。
乙、公訴不受理部分：
一、公訴意旨略以：被告乙○○係台中市○○區○○里○○○路三八一號「大葉學苑
    」社區住戶，告訴人甲○○則係該社區之管理員，被告於九十一年七月二十七日
    凌晨二時十分許，發現其停放在管理室旁之自小客車遭人刺破輪胎，因向告訴人
    詢問遭何人刺破一事，告訴人回以沒有看見，被告以告訴人有故意不告知實情且
    語氣不佳之細故，即進入該管理室內二人發生口角，爭執中被告竟基於公然侮辱
    之故意，以「幹你娘」等三字經，在屬公眾得自由進出場所之上開社區管理室內
    ，公然侮辱告訴人，因認被告涉犯刑法第三百零九條第一項之公然侮辱罪嫌云云
    。
二、按告訴乃論之罪，告訴人於第一審辯論終結前，得撤回其告訴；又告訴經撤回者
    ，應諭知不受理之判決，刑事訴訟法第二百三十八條第一項、第三百零三條第三
    款，分別定有明文。
三、查本件告訴人甲○○告訴被告乙○○公然侮辱之部分，起訴書認係犯刑法第三百
    零九條第一項之罪，依同法第三百十四條之規定，須告訴乃論。茲據告訴人當庭
    撤回其告訴，依照上開說明，就此公然侮辱罪部分，爰諭知不受理之判決。
據上論斷，應依刑事訴訟法第二百九十九條第一項前段、第三百零三條第三款，刑法
第三百零五條、第四十一條第一項前段、第七十四條第一款，罰金罰鍰提高標準條例
第一條前段、第二條，判決如主文。
中      華      民      國    九十二    年      一      月    二十四    日
                              臺灣臺中地方法院刑事第一庭
                                    法  官  林  麗  真
右正本證明與原本無異。
如不服本判決，應於送達後十日內向本院提出上訴狀（須附繕本），上訴於台灣高等
法院台中分院。
                                    書記官
中      華      民      國  九十二    年      一      月    二十四    日
附錄本案論罪科刑法條全文：


司法院資訊處製作；財團法人民間司法改革基金會備份。
